---
title: "Regresion Logistica"
author: "Reportes con R - Clase 3"
date: "2022-12-10"
output: 
  html_document:
    toc: yes
    toc_float:
      collapse: yes
    number_sections: yes
    code_folding: hide
    code_download: yes
    theme: spacelab
---

```{r setup, include=FALSE}
knitr::opts_chunk$set(echo = TRUE, warning = FALSE, message = FALSE)
```

# Introduccion

La regresion logistica es uno de los metodos mas comunes para predecir el 
valor de una variable de respuesta $Y$ de tipo categorica, en funcion de conjunto
de variables predictoras.Algunos ejemplos de esta variables $Y$ pueden ser  :

* $Y=0$ o $Y=1$
* $Y=$ pago su credito o $Y=$ no pago su credito

El objetivo de este tipo de modelos es el de estimar la probabilidad
del evento de interes.
$$P[Y=1 | X=x]$$
Usaremos la funcion logit para estas cuentas :

$$P[Y=1|X=x] = \frac{exp(\beta^{T}x)}{1+ exp(\beta^{T}x)}$$

# Ejemplo en R
```{r CargaLibrerias,eval = TRUE}
library(ggplot2)
library(corrplot)
library(car)
library(knitr)
library(PerformanceAnalytics)
library(cowplot)
```

```{r CargarDatos, include=TRUE}
titanic <- read.csv("https://raw.githubusercontent.com/datasciencedojo/datasets/refs/heads/master/titanic.csv")
colnames(titanic)
```
## Algunos graficos
Consideremos :

* La variable dependiente Survived

* La variable Pclass 

* La variable Age

```{r PrimerGrafico}
titanic$Survived <- as.factor(titanic$Survived)
titanic$Pclass <-  as.factor(titanic$Pclass)
ggplot2::ggplot(data = titanic, 
                mapping = aes(Survived, fill=Survived))+
  geom_bar(position = "dodge")+
  scale_fill_manual(values = c("red","blue"))
```


















